臺灣彰化地方法院刑事判決　　　　　　　　　　　　　九十四年度訴字第二五六號
　　公　訴　人　臺灣彰化地方法院檢察署檢察官
　　被　　　告　丙○○
右列被告因偽造文書等案件，經檢察官聲請簡易判決處刑（九十四年度偵緝字第一八
號），由本院改依簡式審判程序判決如左：
    主      文
丙○○連續行使偽造私文書，足以生損害於他人，累犯，處有期徒刑陸月，如易科罰
金，以佰元折算壹日。
丙○○在讓渡書上偽造之「林志強」署名貳枚，均沒收。
    事      實
一、丙○○前因煙毒案件，經本院以八十六年度訴字第八０三號判決判處有期徒刑三
    年二月確定，於民國八十八年六月十日假釋出監，本應至九十年一月十四日假釋
    期間始行屆滿；惟其於假釋期內另因竊盜案件，經本院以八十九年度易字第四六
    五號判決判處有期徒刑一年四月確定，並與前揭假釋撤銷後所餘殘刑有期徒刑一
    年七月四日接續執行，於九十二年十二月十五日再次假釋出監，至九十三年四月
    二十二日假釋期滿未經撤銷，以已執行完畢論。詎仍不知悔改，因欠缺金錢花用
    ，欲竊取他人之行動電話變賣求現，竟基於意圖為自己不法所有之概括犯意，先
    後於如附表所示之時間、地點，利用甲○○、乙○○等二人疏於注意之際，連續
    徒手竊取彼等二人所有如附表所示之行動電話二支，得手後隨即離去。丙○○旋
    於行竊當日即九十三年八月二十六日及同年九月四日，至彰化縣彰化市○○路七
    十二號「向日葵通訊生活館」，分別將上開二支竊得之行動電話各以新臺幣（下
    同）五百元及一千五百元之代價，販售予不知情之通訊行負責人李文凱，並於販
    售上開行動電話之際，基於行使偽造私文書之概括犯意，先後二次在李文凱所提
    供之讓渡書上，冒簽「林志強」署名各一枚，並虛捏不實之國民身分證號碼及住
    址，而偽以「林志強」名義填妥讓渡書後，將之交付李文凱予以行使，足以生損
    害於林志強及李文凱等人之權益。嗣因乙○○察覺自己所有之行動電話遭竊，懷
    疑係與友人陳惠美同行前來之丙○○所為，乃於九十三年九月四日晚間八時五十
    分許尋得丙○○，並要求丙○○偕同至警局接受調查，丙○○抵達彰化縣警察局
    彰化分局民生路派出所前時，竟因心虛趁隙逃逸，經乙○○立即向該派出所值班
    員警陳述案情，為警於彰化市彰化女中圍牆旁當場查獲丙○○，始悉上情。
二、案經乙○○訴由彰化縣警察局彰化分局報請臺灣彰化地方法院檢察署檢察官偵查
    後，聲請簡易判決處刑，由本院改依簡式審判程序審理。
    理      由
一、本件被告丙○○於準備程序中，先就右揭犯罪事實為有罪之陳述，且所犯係死刑
    、無期徒刑、最輕本刑為三年以上有期徒刑以外之罪，經本院合議庭依刑事訴訟
    法第二百七十三條之一第一項之規定，裁定由法官一人獨任進行簡式審判程序，
    先此敘明。
二、右揭事實，業據被告丙○○於警詢及偵審中坦承不諱，核與告訴人乙○○、被害
    人甲○○指訴情節相符，並經證人陳惠美、李文凱於警詢時分別證述被告如何遭
    告訴人乙○○查知竊盜犯罪及被告行使偽造私文書之經過明確，復有被告偽以「
    林志強」名義簽具之讓渡書二份、贓物認領保管單一份、贓物照片二張附卷可稽
    ，足徵被告前揭自白應屬實情。而被告冒用「林志強」名義簽具讓渡書，自足以
    使證人李文凱於收購行動電話之際，誤信該物確有合法權源，以為係「林志強」
    本人前來出售而與之交易，自足以生損害於林志強及李文凱本人之權益，殆無疑
    義。本案事證已臻明確，被告犯行至堪認定。
三、核被告丙○○竊取他人之行動電話，並冒用「林志強」名義簽具讓渡書，所為係
    犯刑法第三百二十條第一項之普通竊盜罪，及同法第二百十六條、二百十條之行
    使偽造私文書罪。被告於讓渡書上偽造「林志強」署名，應係偽造私文書之部分
    行為，而偽造私文書之低度行為，又為行使之高度行為所吸收，均不另論罪。被
    告所為先後二次普通竊盜及行使偽造私文書犯行，均屬時間緊接，方法相同，各
    觸犯構成要件相同之罪名，顯係各基於概括犯意反覆為之，應各依連續犯之規定
    論以一罪，並均依法加重其刑。至其所犯上開二罪間，亦有方法結果之牽連關係
    ，應依刑法第五十五條之規定，從較重之行使偽造私文書罪論處。查被告前因煙
    毒案件，經本院以八十六年度訴字第八０三號判決判處有期徒刑三年二月確定，
    於八十八年六月十日假釋出監，本應至九十年一月十四日假釋期間始行屆滿；惟
    其於假釋期內另因竊盜案件，經本院以八十九年度易字第四六五號判決判處有期
    徒刑一年四月確定，並與前揭假釋撤銷後所餘殘刑有期徒刑一年七月四日接續執
    行，於九十二年十二月十五日再次假釋出監，至九十三年四月二十二日假釋期滿
    未經撤銷，以已執行完畢論，有臺灣高等法院被告全國前案紀錄表及刑案資料查
    註紀錄表在卷可按，其受有期徒刑之執行完畢，五年內再犯本件法定本刑有期徒
    刑以上之罪，為累犯，應依法遞加重其刑。爰審酌被告犯罪動機、手段、目的、
    所生危害、竊得財物之經濟價值多寡、犯罪後尚知坦承犯行之態度、具有高職畢
    業學歷之智識程度等一切情狀，量處如主文所示之刑，併諭知易科罰金之折算標
    準，以示懲儆。另被告於讓渡書上所偽造之「林志強」署名二枚，應依刑法第二
    百十九條予以沒收。
據上論斷，應依刑事訴訟法第四百五十二條、第二百七十三條之一第一項、第二百九
十九條第一項前段，刑法第五十六條、第二百十六條、第二百十條、第三百二十條第
一項、第五十五條、第四十七條、第二百十九條、第四十一條第一項前段，罰金罰鍰
提高標準條例第一條前段、第二條，判決如主文。
本案經檢察官郭緯中到庭執行職務。
中　　　華　　　民　　　國　　　九十四　　年　　 二   　月　　二十五　  日
                                      臺灣彰化地方法院刑事第三庭
                                      法　  官
附錄本案論罪科刑法條：
刑法第二百十六條、第二百十條、第三百二十條第一項
右正本證明與原本無異。
如不服本判決，應於判決送達後十日內向本院提出上訴狀( 須附繕本 )。
                                    法院書記官
中　　　華　　　民　　　國　　九十四 　年　　三　　月　　三　　日
　附　表：
┌──┬────┬────┬────┬────────┐
│編號│犯罪時間│犯罪地點│被害人　│所竊財物　　　　│
├──┼────┼────┼────┼────────┤
│1　 │93年8月 │彰化縣彰│甲○○　│MOTOROLA牌V66型 │
│　　│26日下午│化市泰和│　　　　│號手機1 支　　　│
│　　│某時　　│路2段361│　　　　│　　　　　　　　│
│　　│　　　　│號　　　│　　　　│　　　　　　　　│
├──┼────┼────┼────┼────────┤
│2　 │93年9 月│彰化縣彰│乙○○　│仁寶牌XG66型號手│
│　　│4 日17時│化市建國│　　　　│機1 支　　　　　│
│　　│40分許　│南路32號│　　　　│　　　　　　　　│
└──┴────┴────┴────┴────────┘
